【裁判字號】    98,台聲,17
【裁判日期】    980108
【裁判案由】    請求確認債權存在
【裁判全文】
最高法院民事裁定                九十八年度台聲字第一七號
聲  請  人  金岩實業股份有限公司
法定代理人  甲○○
訴訟代理人  沈奕瑋律師
上列聲請人因與日盛國際商業銀行股份有限公司間請求確認債權
存在事件，對於中華民國九十七年九月二十六日本院裁定（九十
七年度台上字第二○四二號），聲請再審，本院裁定如下：
    主  文
聲請駁回。
聲請訴訟費用由聲請人負擔。
    理  由
查聲請人對於本件前程序第二審判決提起上訴，本院九十六年度
台上字第二八四四號裁定（下稱原確定裁定）以：聲請人提起第
三審上訴，非表明該判決所違背之法令及其具體內容，暨依訴訟
資料合於該違背法令之具體事實，更未具體敘述為從事法之續造
、確保裁判之一致性或其他所涉及之法律見解具有原則上重要性
之理由，難認其已合法表明上訴理由，自與程式不合，因以聲請
人上訴不合法為由，裁定予以駁回。聲請人對原確定裁定聲請再
審固主張：伊對前程序第二審判決提起上訴，係具體指摘前程序
第二審判決有民事訴訟法第四百六十九條第六款理由不備之違背
法令情形，作為上訴第三審之理由，並依同法第四百七十條第二
款載明相關事項，原確定裁定卻認定上訴第三審不合法，顯有不
適用該法規之違法；另伊未提及取捨證據、認定事實及解釋契約
，亦未援引民事訴訟法第四百六十九條之一規定作為上訴理由，
原確定裁定卻以上訴狀所載係就取捨證據、認定事實及解釋契約
之職權行使指摘為不當，及以上訴不合於民事訴訟法第四百六十
九條之一及同法第四百七十條第二項規定裁定駁回伊之上訴，顯
有適用法規錯誤之再審事由等詞，為其論據。惟核其聲請狀內表
明之再審理由，無非說明其對於前訴訟程序第二審判決不服之理
由，亦即其前程序提起第三審上訴狀所載，乃對前程序第二審適
用授信合約書第八條第一項第八款約定內容之爭執，無異係就前
程序第二審取捨證據、認定事實及解釋契約之職權行使指摘為不
當。從而原確定裁定以聲請人未表明原判決所違背之法令條項或
有關判例、解釋字號或成文法以外之習慣或法理等及其具體內容
，暨係依何訴訟資料合於該違背法令之具體事實，並具體敘述為
從事法之續造、確保裁判之一致性或其他所涉及之法律見解具有
原則上重要性之理由，認聲請人之第三審上訴為不合法，揆諸前
揭說明，並無適用法規顯有錯誤之可言。從而本件再審之聲請，
不能認為有理由，應予駁回。
據上論結，本件聲請為無理由。依民事訴訟法第九十五條、第七
十八條，裁定如主文。
中    華    民    國  九十八  年    一    月    八    日
                      最高法院民事第四庭
                          審判長法官  許  朝  雄
                                法官  陳  淑  敏
                                法官  鄭  玉  山
                                法官  黃  義  豐
                                法官  袁  靜  文
      本件正本證明與原本無異
                                      書  記  官
中    華    民    國  九十八  年    一    月   二十   日
                                                      K


司法院資訊處製作；財團法人民間司法改革基金會備份。
